```{r}
if (!require("dplyr)")) install.packages("dplyr)")
if (!require("FactoMineR")) install.packages("FactoMineR")
if (!require("factoextra")) install.packages("factoextra")
library(dplyr)
library(FactoMineR)
library(factoextra)
```

# chargement des données
```{r}
path = file.path(getwd(), "job_processed.csv")
data <- read.csv(path, header = TRUE)

# conversion des niveau requis en palier de 0 à 5
data <- data %>%
  mutate(
    formatted_experience_level = case_when(
      formatted_experience_level == "Internship"       ~ 0,
      formatted_experience_level == "Entry level"      ~ 1,
      formatted_experience_level == "Associate"        ~ 2,
      formatted_experience_level == "Mid-Senior level" ~ 3,
      formatted_experience_level == "Director"         ~ 4,
      formatted_experience_level == "Executive"        ~ 5,
    )
  )
```

# Préparation des données pour l'ACP

```{r}
# Sélection des variables
data_quant <- select(data, applies, views, salary, formatted_experience_level, duration_days)

# Centrage et réduction des variables quantitatives
data_quant_scaled <- scale(data_quant)

# Combinaison des variables quantitatives et qualitatives
data_combined <- cbind(data_quant_scaled, select(data, district, region, remote_allowed, sponsored))
data_combined$district <- as.factor(data_combined$district)
data_combined$region <- as.factor(data_combined$region)
data_combined$remote_allowed <- as.factor(data_combined$remote_allowed)
data_combined$sponsored <- as.factor(data_combined$sponsored)
```

# lancement de l'ACP
```{r}
res <- PCA(data_combined, quali.sup = c(6,7,8,9), graph = FALSE)
summary(res)
```
# Affichage des valeurs propres
```{r}
res$eig
barplot(res$eig[,2])
```
il semble approprié de considérer les trois premières dimensions (Dim.1, Dim.2, Dim.3) pour une analyse détaillée car elles cumulent plus de 80% de la variance expliquée.

# Visualisation des résultats de l'ACP

## individu
```{r}
plot(res, choix="ind")
plot(res, choix="ind", axes=c(1,3))
```

# var

```{r}
plot(res,choix = "var")
```

- Dim 1 (38.25% de la variance expliquée) : elle est influencée par les variables views et applies.D'ailleurs views et applies sont pratiquement alignés le long de l'axe 1. Cela indique une forte corrélation positive entre ces deux variables et suggère que Dim 1 peut être interprétée comme un indicateur de la popularité des offres d'emploi.

- Dim 2 (28.5% de la variance expliquée) : elle est principalement influencée par le salary et formatted_experience_level, ce qui peut être vu comme la qualité ou le niveau de responsabilité des postes, avec des postes mieux rémunérés et nécessitant des niveaux d'expérience plus élevés. D'ailleurs la présence de duration_days sur cette dimension, pourrait indiquer que la durée pendant laquelle un poste reste ouvert peut être liée à des niveaux de salaire ou d'expérience plus élevés, possiblement en raison de la difficulté à trouver des candidats qualifiés pour des rôles plus spécialisés ou exigeants.

## Habillage des individus selon les variables qualitatives
```{r}
fviz_pca_ind(res, label = "none", habillage = 6)
fviz_pca_ind(res, label = "none", habillage = 7)
fviz_pca_ind(res, label = "none", habillage = 8)
fviz_pca_ind(res, label = "none", habillage = 9)
```

Pour les 4 graphes les points sont plutôt bien dispersé le long de l'axe de Dim 2 ce qui signifie que les variables qualitatif présentent une variabilité similaire sur cette dimension

- graphe 1 :
Les données sont dispersées le long de l'axe 2, ce qui peut indiquer une diversité dans les caractéristiques des offres d'emploi selon les districts. Cependant, on n'observe pas de regroupement net. Cela signifie que les différences entre les districts, en termes de visibilité des offres d'emploi et de leurs caractéristiques comme le salaire ou le niveau d'expérience, ne sont pas suffisamment marquées. Et que les offres sont relativement uniforme à travers les différents districts.

- graphe 2 :
C'est un peu la même chose que l'analyse avec les district, mais on peut voir que observer que les offres d'emploi classées sous la catégorie "All" semblent se distinguer légèrement des autres en étant positionnées plus à droite sur la première dimension (Dim 1).
Ce qui pourrait signifier que les offres ayant moins de contrainte (ici de localisation) pourrait potentiellement attirés plus les vues ou les candidatures.

- graphe 3 :

```{r}
table(data$remote_allowed)
```
On peut déjà remarquer qu'il y que très peu d'offre qui autorise le travail à distance (remote_allowed_TRUE).
De plus on voit que les offres d'emploi permettant le travail à distance semblent se regrouper sur l'axe central, tandis que ceux qui ne le permettent pas (remote_allowed_FALSE) sont plus dispersés le long de la Dim 1. Cette disposition suggère que les offres autorisant le travail à distance pourraient être plus populaires ou plus visibles (plus de vues et de postulation), possiblement dues à une demande croissante pour la flexibilité dans les conditions de travail.

- graphe 4:

```{r}
table(data$sponsored)
```
Même si on a un peu plus d'annonce qui sont sponsorisé comparer au travail à distance cela reste très peu.
Il semble aussi que le sponsoring des offres d'emploi n'a pas d'impact significatif sur le nombre de vues ou de candidatures reçues. En effet, nous pouvons observer que les points pour les offres sponsorisées (sponsored_TRUE) et non sponsorisées (sponsored_FALSE) sont dispersés de manière quasi similaire le long de la Dim 1.


```{r}
plot(res, choix="ind", habillage=1, cex=0.3)
plot(res, choix="ind", habillage=2, cex=0.3)
plot(res, choix="ind", habillage=3, cex=0.3)
plot(res, choix="ind", habillage=4, cex=0.3)
plot(res, choix="ind", habillage=5, cex=0.3)
```

