# 1 Visualisation et prétraitement des données

```{r}
if (!require("dplyr)")) install.packages("dplyr)")
if (!require("stringr")) install.packages("stringr")
if (!require("lubridate")) install.packages("lubridate")
library(dplyr) 
library(stringr)
library(lubridate)
```

## Chargement des données et visualisation

```{r}
path = file.path(getwd(), "original_data/job_postings.csv")
data <- read.csv(path, header = TRUE)
names(data)
```
```{r}
str(data)
```
```{r}
head(data)
```

## Filtrage par type de travail

```{r}
# type d'emploi possible
print(paste(unique(data$work_type)))
```
```{r}
initial_rows <- nrow(data)
# Conservation des emplois à temps plein
data1 <- data[data$work_type == "FULL_TIME", ]
filtered_rows <- nrow(data1)
print(paste("Lignes avant le filtrage :", initial_rows))
print(paste("Lignes retirées :", initial_rows - filtered_rows))
print(paste("Lignes après filtrage par type de travail (FULL_TIME) :", filtered_rows))
```

## Filtrage par période de paie

```{r}
# Période de paie possible
print(paste(unique(data$pay_period)))
```

```{r}
initial_rows <- nrow(data1)
# Conservation des données avec une période de paie mensuelle ou annuelle
# D'ailleurs il y'avait beaucoup de données qui était vide "", on a essayé de les remplacer par "MONTHLY" mais on a vu que dans le filtre juste après il les retirés dans tous les cas

# data1$pay_period[data1$pay_period == ""] <- "MONTHLY"
data2 <- data1[data1$pay_period %in% c("MONTHLY","YEARLY"), ]
filtered_rows <- nrow(data2)
print(paste("Lignes avant le filtrage :", initial_rows))
print(paste("Lignes après filtrage par période de paie (MONTHLY, YEARLY) :", filtered_rows))
print(paste("Lignes retirées :", initial_rows - filtered_rows))
```

## Filtrage par présence de salaire

```{r}
initial_rows <- nrow(data2)
# On conserve uniquement les lignes où au moins une information sur le salaire est présente
# Cela a retiré beaucoup de données mais c'était nécessaire
data3 <- data2[!is.na(data2$min_salary) | !is.na(data2$med_salary) | !is.na(data2$max_salary),]

filtered_rows <- nrow(data3)
print(paste("Lignes avant le filtrage :", initial_rows))
print(paste("Lignes après filtrage par présence de salaire :", filtered_rows))
print(paste("Lignes retirées :", initial_rows - filtered_rows))
```
## Simplification et conversion des salaires

```{r}
# on garde en priorité la médiane (donné ou calculé), sinon le max, puis le min
simplify_salary <- function(med, max, min) {
  if (!is.na(med)) {
    return(med)
  } else if (!is.na(max) & !is.na(min)) {
    return((max + min) / 2)
  } else if (!is.na(max)) {
    return(max)
  } else if (!is.na(min)) {
    return(min)
  } else {
    return(NA)
  }
}

# Conversion du salaire mensuel en salaire annuel
convert_salary <- function(salary, period) {
  if (period == "MONTHLY") {
    return(salary * 12)
  } else {
    return(salary)
  }
}

# Application des fonction sur le jeu de données et mes place dans une nouvelle colonne salary
data3$salary <- mapply(simplify_salary, data3$med_salary, data3$max_salary, data3$min_salary)
data3$salary <- mapply(convert_salary, data3$salary, data3$pay_period)

# Retirer les lignes où le salaire est inférieur à 1000
# data3 <- subset(data3, salary >= 1000)

head(data3)
# Suppression des colonnes des salaire max, min et med
data4 <- select(data3, -c(med_salary, max_salary, min_salary, pay_period))
```

```{r}
ncol(data)
ncol(data4)
```

## Suppression des autres colonnes non nécessaire
```{r}
unique(data4$currency)
unique(data4$compensation_type)
unique(data4$work_type)
unique(data4$formatted_work_type)
```
```{r}
data5 <- select(data4, -c(description, skills_desc, job_posting_url, application_url,posting_domain, currency, compensation_type, formatted_work_type, work_type))
```

## Remplacement des données NA

```{r}
# applies : le nombre de personne qui ont postulé, si c'est NA on considère que personne n'a postulé
data5$applies[is.na(data5$applies)] <- 0

# remote_allowed : autorise le travail à distance, si c'est NA on considère que c'est pas autorisé dans le contrat
data5$remote_allowed[is.na(data5$remote_allowed)] <- 0

# views : le nombre de vues, si c'est NA on considère qu'il y a 0 vues
data5$views[is.na(data5$views)] <- 0

# formatted_experience_level : spécifie le niveau d'expérience requis nécessaire pour postuler au poste, si ce n'est pas indiqué on considère que tout le monde peut le faire
data5$formatted_experience_level[data5$formatted_experience_level == ""] <- "Entry level"
```


```{r}
data5
```


## Traitement des données temporelles

```{r}
data6 <- data5

data6 <- data6 %>%
  mutate(
    # Convertir les temps de millisecondes à des dates lisibles
    original_listed_time = as.POSIXct(original_listed_time / 1000, origin = "1970-01-01", tz = "UTC"),
    expiry = as.POSIXct(expiry / 1000, origin = "1970-01-01", tz = "UTC"),
    closed_time = as.POSIXct(closed_time / 1000, origin = "1970-01-01", tz = "UTC"),
    listed_time = as.POSIXct(listed_time / 1000, origin = "1970-01-01", tz = "UTC")
  ) %>%
  mutate(
    # Ajuster les dates à 00:00:00 pour être à 00:00:01
    original_listed_time = if_else(format(original_listed_time, "%H:%M:%S") == "00:00:00",
                                   original_listed_time + seconds(1),
                                   original_listed_time),
    expiry = if_else(format(expiry, "%H:%M:%S") == "00:00:00",
                     expiry + seconds(1),
                     expiry),
    closed_time = if_else(format(closed_time, "%H:%M:%S") == "00:00:00",
                          closed_time + seconds(1),
                          closed_time),
    listed_time = if_else(format(listed_time, "%H:%M:%S") == "00:00:00",
                          listed_time + seconds(1),
                          listed_time)
  ) %>%
  mutate(
    # Calculer la durée en jours entre la date de liste et la date d'expiration
    duration_days = as.numeric(difftime(expiry, original_listed_time, units = "days"))
  )


```


```{r}
# Vérifier le nombre de NA dans chaque sur les temps
# original_listed_time : indique le moment où l'offre d'emploi a été initialement publiée ou listée pour la première fois
# expiry : La date à laquelle l'annonce de l'emploi expire et n'acceptera plus de candidatures.
# closed_time : Le moment où l'annonce de l'emploi a été fermée (peut-être avant l'expiration si le poste a été pourvu).
# listed_time : indique la date de la dernière mise à jour de l'annonce

na_original_listed_time <- sum(is.na(data6$original_listed_time))
na_expiry <- sum(is.na(data6$expiry))
na_closed_time <- sum(is.na(data6$closed_time))
na_listed_time <- sum(is.na(data6$listed_time))

print(paste("NA in original_listed_time:", na_original_listed_time))
print(paste("NA in expiry:", na_expiry))
print(paste("NA in closed_time:", na_closed_time))
print(paste("NA in listed_time:", na_listed_time))
```
closed_time contient des NA
```{r}
# On remplace les NA par le 1er janvier 2030
data6$closed_time[is.na(data6$closed_time)] <- as.POSIXct("2030-01-01 00:00:01", tz = "GMT")
print(data6)
```

```{r}
# affiche le nombre de na restant
sum(is.na(data6)==TRUE)
# Sélectionner les lignes avec des valeurs manquantes
rows_with_na <- subset(data9, apply(is.na(data9), 1, any))
# Afficher les lignes avec des valeurs manquantes
print(rows_with_na)
```

```{r}
# Supprimer toutes les lignes contenant des valeurs manquantes
data6 <- na.omit(data6)
```


# Conversion des int en booléens
conversion des variables (booléens mais qui était représenter en int) en booléens
```{r}
data7 <- data6
data7$sponsored <- as.logical(data7$sponsored)
data7$remote_allowed <- as.logical(data7$remote_allowed)
str(data7)
```

# Catégorisation des lieux

# Agency administrative regions
```{r}
# data8 <- data7 %>%
#   mutate(Region = case_when(
#     # 1
#     str_detect(location, "CT|ME|MA|NH|RI|VT") ~ "Boston",
#     str_detect(location, "NY|NJ|PR|VI") ~ "New York City",
#     str_detect(location, "DE|DC|MD|PA|VA|WV") ~ "Philadelphia",
#     str_detect(location, "AL|FL|GA|KY|MS|NC|SC|TN") ~ "Atlanta",
#     str_detect(location, "IL|IN|MN|MI|OH|WI") ~ "Chicago",
#     str_detect(location, "AR|LA|NM|OK|TX") ~ "Dallas",
#     str_detect(location, "IA|KS|MO|NE") ~ "Kansas City",
#     str_detect(location, "CO|MT|ND|SD|UT|WY") ~ "Denver",
#     str_detect(location, "AZ|CA|HI|NV|GU|AS") ~ "San Francisco",
#     str_detect(location, "AK|ID|OR|WA") ~ "Seattle",
#     grepl("United States", location, ignore.case = TRUE) ~ "All",
#     
#     
#     #2
#     str_detect(location, "Connecticut|Maine|Massachusetts|New Hampshire|Rhode Island|Vermont") ~ "Boston",
#     str_detect(location, "New York|New Jersey|Puerto Rico|Virgin Islands") ~ "New York City",
#     str_detect(location, "Delaware|District of Columbia|Maryland|Pennsylvania|Virginia|West Virginia") ~ "Philadelphia",
#     str_detect(location, "Alabama|Florida|Georgia|Kentucky|Mississippi|North Carolina|South Carolina|Tennessee") ~ "Atlanta",
#     str_detect(location, "Illinois|Indiana|Minnesota|Michigan|Ohio|Wisconsin") ~ "Chicago",
#     str_detect(location, "Arkansas|Louisiana|New Mexico|Oklahoma|Texas") ~ "Dallas",
#     str_detect(location, "Iowa|Kansas|Missouri|Nebraska") ~ "Kansas City",
#     str_detect(location, "Colorado|Montana|North Dakota|South Dakota|Utah|Wyoming") ~ "Denver",
#     str_detect(location, "Arizona|California|Hawaii|Nevada|Guam|American Samoa") ~ "San Francisco",
#     str_detect(location, "Alaska|Idaho|Oregon|Washington") ~ "Seattle",
#     
#     
#     # 3
    # str_detect(location, "Boston") ~ "Boston",
    # str_detect(location, "New York City") ~ "New York City",
    # str_detect(location, "Philadelphia") ~ "Philadelphia",
    # str_detect(location, "Atlanta") ~ "Atlanta",
    # str_detect(location, "Chicago") ~ "Chicago",
    # str_detect(location, "Dallas") ~ "Dallas",
    # str_detect(location, "Kansas City") ~ "Kansas City",
    # str_detect(location, "Denver") ~ "Denver",
    # str_detect(location, "San Francisco") ~ "San Francisco",
    # str_detect(location, "Seattle") ~ "Seattle",
# 
# 
#     # 4
#     str_detect(location, "Bangor") ~ "Boston",
#     str_detect(location, "Hartford|Scranton|Buffalo-Niagara|Erie|Buffalo") ~ "New York City",
#     str_detect(location, "Harrisburg|Richmond") ~ "Philadelphia",
#     str_detect(location, "Chattanooga|Macon|Nashville|Asheville|Raleigh-Durham|New Orleans|Miami|Tampa|Jacksonville|Orlando|Pensacola|Charlotte|Greensboro|Memphis|Knoxville|Mobile|Bowling Green|Johnson City|Palm Bay-Melbourne-Titusville|Crestview-Fort Walton Beach-Destin|Tallahassee") ~ "Atlanta",
#     str_detect(location, "Detroit|Cincinnati|Milwaukee|Grand Rapids|Minneapolis|Pittsburgh|Cleveland|Fargo|Urbana-Champaign|Bloomington|Louisville") ~ "Chicago",
#     str_detect(location, "McAllen|Houston|Beaumont") ~ "Dallas",
#     str_detect(location, "Omaha|Des Moines|St. Louis|Sioux Falls") ~ "Kansas City",
#     str_detect(location, "Reno|Pueblo|Fort Collins|Salt Lake City") ~ "Denver",
#     str_detect(location, "Sacramento|Yuma|Albuquerque|Los Angeles|San Diego|Eugene-Springfield|Phoenix|Las Vegas") ~ "San Francisco",
# 
#     
#     # 5
#     TRUE ~ "Other"
#   ))
# 
# sum(table(data8$region))
# table(data8$region)
```

# District (Réserves fédérales des États-Unis)
```{r}
data8 <- data7 %>%
  mutate(
    district = case_when(
      # Partie 1: Localisations par États et Villes Principales
      str_detect(location, "ME|VT|NH|MA|RI|CT|Boston|Maine|Vermont|New Hampshire|Massachusetts|Rhode Island|Connecticut") ~ "Boston",
      str_detect(location, "NY|NJ|PR|VI|New York|New Jersey|Puerto Rico|Virgin Islands") ~ "New York",
      str_detect(location, "DE|PA|VA|WV|MD|DC|Philadelphia|Delaware|Pennsylvania|Virginia|West Virginia|Maryland|District of Columbia") ~ "Philadelphia",
      str_detect(location, "OH|KY|WV|Cleveland|Ohio|Kentucky|West Virginia") ~ "Cleveland",
      str_detect(location, "VA|MD|NC|SC|WV|Richmond|Virginia|Maryland|North Carolina|South Carolina|West Virginia") ~ "Richmond",
      str_detect(location, "GA|FL|AL|MS|TN|LA|Atlanta|Georgia|Florida|Alabama|Mississippi|Tennessee|Louisiana") ~ "Atlanta",
      str_detect(location, "IL|IN|IA|WI|MI|Chicago|Illinois|Indiana|Iowa|Wisconsin|Michigan") ~ "Chicago",
      str_detect(location, "MO|AR|IL|KY|TN|MS|Saint Louis|St. Louis|Missouri|Arkansas|Illinois|Kentucky|Tennessee|Mississippi") ~ "Saint Louis",
      str_detect(location, "MN|ND|SD|MT|WI|Minneapolis|Minnesota|North Dakota|South Dakota|Montana|Wisconsin") ~ "Minneapolis",
      str_detect(location, "MO|KS|NE|OK|CO|WY|NM|Kansas City|Missouri|Kansas|Nebraska|Oklahoma|Colorado|Wyoming|New Mexico") ~ "Kansas City",
      str_detect(location, "TX|NM|LA|Dallas|Texas|New Mexico|Louisiana") ~ "Dallas",
      str_detect(location, "CA|WA|OR|AK|ID|UT|NV|AZ|HI|San Francisco|California|Washington|Oregon|Alaska|Idaho|Utah|Nevada|Arizona|Hawaii") ~ "San Francisco",
      
      # Partie 2: Localisations Métropolitaines par District
      # Chicago District
      str_detect(location, "Louisville Metropolitan Area|Greater Milwaukee|Cincinnati Metropolitan Area|Greater Bloomington Area|Grand Rapids Metropolitan Area|Detroit Metropolitan Area|Urbana-Champaign Area") ~ "Chicago",
      
      # Atlanta District
      str_detect(location, "Greater Palm Bay-Melbourne-Titusville Area|Miami-Fort Lauderdale Area|Greater Tampa Bay Area|Metro Jacksonville|Crestview-Fort Walton Beach-Destin Area|Nashville Metropolitan Area|Memphis Metropolitan Area|Knoxville Metropolitan Area|Greater Chattanooga|Greater Macon|Bowling Green Metropolitan Area|Greater Bangor Area|Mobile Metropolitan Area|Pensacola Metropolitan Area|Greater Orlando|Albuquerque-Santa Fe Metropolitan Area") ~ "Atlanta",
      
      # San Francisco District
      str_detect(location, "Greater Eugene-Springfield Area|Portland, Oregon Metropolitan Area|Greater Seattle Area|Los Angeles Metropolitan Area|San Diego Metropolitan Area|Greater Sacramento|Salt Lake City Metropolitan Area|Greater Phoenix Area|Las Vegas Metropolitan Area|Greater Reno Area") ~ "San Francisco",
      
      # Kansas City District
      str_detect(location, "Denver Metropolitan Area|Greater Fort Collins Area|Pueblo-Cañon City Area|Omaha Metropolitan Area|Des Moines Metropolitan Area|Greater Sioux Falls Area|Fargo-Moorhead") ~ "Kansas City",
      
      # Dallas District
      str_detect(location, "Greater Houston|Greater McAllen Area|Beaumont-Port Arthur Area") ~ "Dallas",
      
      # Richmond District
      str_detect(location, "Buffalo-Niagara Falls Area|Greater Pittsburgh Region|Greater Harrisburg Area|Greater Scranton Area|Erie-Meadville Area|Greater Hartford|Greater New Orleans Region|Johnson City-Kingsport-Bristol Area|Raleigh-Durham-Chapel Hill Area|Tallahassee Metropolitan Area|Charlotte Metro|Greensboro--Winston-Salem--High Point Area|Greater Asheville") ~ "Richmond",
      
      # Minneapolis District
      str_detect(location, "Omaha Metropolitan Area|Des Moines Metropolitan Area|Greater Sioux Falls Area|Fargo-Moorhead") ~ "Minneapolis",
      
      # Partie 3: Autres Localisations
      grepl("United States", location, ignore.case = TRUE) ~ "All",
      TRUE ~ "Other" # pour vérifier qu'il n'y a pas de lieu qu'on a pas traité

    )
  )

# Vérification des résultats
table(data8$district)
other <- filter(data8, district == "Other")
unique(other$location)

```
# Region

```{r}
data9 <- data8 %>%
  mutate(
    region = case_when(
      district %in% c("Boston", "New York", "Philadelphia") ~ "Northeast",
      district %in% c("Chicago", "Cleveland", "Minneapolis", "Kansas City", "Saint Louis") ~ "Midwest",
      district %in% c("Richmond", "Atlanta", "Dallas") ~ "South",
      district %in% c("San Francisco") ~ "West",
      district %in% c("All") ~ "All",
    )
  )


# data9 <- data8 %>%
#   mutate(
#     region = case_when(
#       district %in% c("Boston", "New York", "Philadelphia") ~ "Northeast",
#       district %in% c("Chicago", "Cleveland", "Minneapolis", "Kansas City", "Saint Louis") ~ "Midwest",
#       district %in% c("Richmond", "Atlanta") ~ "Southeast",
#       district %in% c("Dallas") ~ "Southwest",
#       district %in% c("San Francisco") ~ "West",
#       district == "All" ~ "All"
#     )
#   )

# Vérifier les résultats après ajout de la région
table(data9$region)
print(data9)

```




# Enregistrement du dataframe traité dans un fichier CSV
```{r}
write.csv(data9, "job_processed.csv", row.names = FALSE)
```





